臺灣臺北地方法院交通事件裁定　　　　　　 94年度交聲字第465號
　　原處分機關　臺北市交通事件裁決所
　　異　議　人
　　即受處分人　甲○○
上列受處分人因違反道路交通管理處罰條例案件，對於台北市交
通事件裁決所九十四年五月十日所為之處分（原處分：北市裁二
字第裁二二－ＡＡ0000000號），聲明異議，本院裁定如
下：
    主  文
異議駁回。
    理  由
一、按汽車駕駛人，行車速度，超過規定之最高時速，或低於規
    定之最低時速，或裝用測速雷達感應器者，處新台幣（以下
    同）一千二百元以上二千四百元以下罰鍰，道路交通管理處
    罰條例第四十條第一項定有明文。再汽車駕駛人駕駛汽車違
    反道路交通管理處罰條例第四十條規定者，除應依該條所規
    定之罰鍰處罰外，並予記違規點數一點，道路交通管理處罰
    條例第六十三條第一項第一款亦定有明文。
二、再按逕行舉發違反道路交通管理事件，經汽車駕駛人依通知
    單之應到案日期前到案，並告知違規駕駛人姓名、身分證統
    一編號及住址者，處罰機關應即另行通知違規駕駛人到案依
    法處理；逾應到案日期，處罰機關應依本條例第八十五條第
    三項規定處罰該汽車所有人，違反道路交通管理事件統一裁
    罰基準及處理細則第二十四條亦有規定。本件舉發違反道路
    交通管理事件通知單上載明車主姓名為歐陽雅君，未載明駕
    駛人姓名，經駕駛人甲○○依通知在應到案日期前到案，陳
    述不服之意見，並告知其姓名、身分證統一編號及住址，經
    原處分機關請原舉發單位即台北市政府警察局中正第二分局
    交通分隊調查結果，仍認受處分人有前開違規行為，原處分
    機關乃依前揭道路交通管理處罰條例第四十條第一項、第六
    十三條第一項第一款及違反道路交通管理事件統一裁罰基準
    及處理細則（以下稱處理細則）第四十四條第一項暨違反道
    路交通管理事件統一裁罰基準表（以下稱標準表）之規定，
    於九十四年五月十日裁處異議人罰鍰一千七百元並予記違規
    點數一點。
三、受處分人甲○○固不否認其有於前述時間駕駛前開車號汽車
    在前述地點為測速照相機照相之事實，惟辯稱：我行駛那個
    路段時，我有看到速限的標誌，並且告訴我的小孩，有放慢
    速度，而且我行駛在外車道，當時另外有兩部車從我旁邊很
    快的經過，我有看到閃光燈，我認為超速的不是我這輛車云
    云，惟查：受處分人甲○○有於前述時間未遵守前述路段限
    速六十公里之違規事實，業據證人即負責本件處理採證之員
    警劉澤沛於本院九十四年五月三十一日調查時，以具結擔保
    其供述之真實性說明，供稱：「（問：本件異議是否為你所
    舉發？）答：裝底片及洗底片的人不是我，那是有專責的人
    負責，我是負責看到照片，在照片上填寫車號，違規時間，
    以及超速的時速，來負責舉發。（問：這台照相機裝在哪裡
    ？）答：水源快速道路往北，景美的景福匝道口交界處。（
    問：這台照相機設的行車速限為何？）答：六十公里。（問
    ：請解說一下異議人剛剛的問題，有無可能是別的車輛超速
    而照到異議人的車？）答：這個機率應該是不可能，這個照
    相機是雷達感應，只要超速通過雷達感應，相機就會鎖定那
    台車，不管車速有多快。（問：整個水源快速道路有幾台相
    機？）答：整個中正二轄區○○○○道路有兩支等語（本院
    九十四年五月三十一日訊問筆錄參照）。按證人劉澤沛乃為
    原處分機關認定甲○○有前開違規行為之原證人，其並到庭
    在本院法官面前以言詞供述本件訴訟上之待證事實－即受處
    分人有前開違規事實，本院由其上開供述已得有受處分人確
    有上開違規行為之心證，且依本件卷存證據資料內並無任何
    積極證據足以證明證人劉澤沛上開供述係屬虛偽，亦無有足
    以令人顯信證人劉澤沛其供述為不可採之品性證據或前科證
    據存在，本院自不得僅以證人為本件開單告發受處分人之員
    警而全盤抹煞其在訴訟上所具有之原證人資格。受處分人雖
    以前詞置辯，惟查：微電腦雷達波型自動採證單功能相機，
    每次採證一張，以斜角四十五度發射，可達五十公尺，最遠
    可採證四線車道，相機光圈速度為千分之一秒，以斜角依序
    掃描，相片上會顯示年、月、日、時間、當時速度、路段名
    稱及速限標準等情，此亦有台北市政府警察局中正第二分局
    中華民國九十四年四月二十六日北市警中正二分交字第０九
    四三０八二二八００號函針對該所架設微電腦雷達波型自動
    採證單功能相機之功能及採證原理加以說明，是受處分人辯
    稱因其所駕駛之車輛在外線道，所以採證相機才會先照到云
    云，顯不足採，此亦有卷附受處分人超速之照片足參，足認
    受處分人當時確有違規超速，又受處分人聲請調查當時是否
    另有兩部車從其旁快速經過之部分，惟此亦無卸於受處分人
    本身當時違規，顯無調查之必要。此外，受處分人對前開證
    人之供述並無法舉出或請本院調查任何對其有利之證據資料
    ，以使本院對證人所供述受處分人甲○○違規之事實產生任
    何合理之懷疑，且交通警察掣單舉發違反道路交通管理處罰
    條例所列之違規事實，本質上為行政處分，係公務員基於職
    務上之權力，依法就特定之具體事件所為之具公法上效果之
    單方面行政行為，基於公務員為公法上行為具有公信力之原
    則，該行政行為當可被推定為真正，其據以依法處分之事實
    認定亦為正確無誤，從而本件異議人既未能提出證據以資證
    明其確無違規行為，僅空言稱並未有任何違規行為，尚難認
    其辯解為可採，本件事證明確，受處分人甲○○前開超速駕
    駛違規行為堪以認定。
四、綜上所述，受處分人甲○○確有在前述時地駕駛汽車未依標
    誌指示超速行駛之違規行為，原處分機關依前揭道路交通管
    理處罰條例第四十條第一項、第六十三條第一項第一款及處
    理細則第二十四條、第四十四條第一項暨基準表之規定，裁
    處異議人罰鍰一千七百元並記違規點數一點，核無違誤，異
    議人之異議顯無理由，自應予駁回。
五、據上論斷，應依道路交通案件處理辦法第十九條，裁定如主
    文。
中　　華　　民　　國　　94　　年　　5 　　月　　31　　日
　　　　　　　　　交通法庭      法　官　葉珊谷
以上正本證明與原本無異。
如不服本裁定，應於送達後5日內，向本院提出抗告狀。
　　　　　　　　　　　　　　　　書記官　顏淑華
中　　華　　民　　國　　94　　年　　5 　　月　　31　　日
